臺灣高雄地方法院刑事判決　　　　　 100年度審易字第2620號
公　訴　人　臺灣高雄地方法院檢察署檢察官
被　　　告　柯宏璋
上列被告因竊盜案件，經檢察官提起公訴（100年度偵字第17183
號、第20615 號），被告於準備程序進行中就被訴事實為有罪之
陳述，經本院告知簡式審判程序之旨，並聽取被告與公訴人之意
見後，裁定依簡式審判程序審理，判決如下：
    主  文
柯宏璋犯竊盜罪，累犯，處有期徒刑肆月，扣案之鑰匙壹支沒收
；又共同犯攜帶兇器竊盜罪，累犯，處有期徒刑捌月，扣案之活
動扳手壹支沒收。應執行有期徒刑拾壹月，扣案之鑰匙壹支、活
動扳手壹支，均沒收。
    事  實
一、柯宏璋前於96年間，因施用毒品、竊盜等案件，分別經本院
    以96年度訴字第1158號、臺灣高等法院高雄分院以96年度上
    易字第675 號及高雄地院以96年度簡字第2512號、96年度簡
    字第5048號判決判處有期徒刑8 月、5 月、4 月、6 月確定
    （嗣經減刑為有期徒刑4 月、2 月15日、2 月、3 月）；再
    因施用毒品、竊盜等案件，經本院以96年簡字第5410號、97
    年度審簡字第3450號判決各判處有期徒刑6 月、3 月確定，
    以上6 罪嗣經裁定應執行有期徒刑1 年6 月。又因施用毒品
    案件，經本院以97年度審訴字第1560號判決判處有期徒刑8
    月、4 月，應執行有期徒刑10月確定，上開各罪經接續執行
    ，於98年8 月25日縮短刑期假釋出監，於99年3 月17日假釋
    期滿未經撤銷視為徒刑執行完畢。
二、詎柯宏璋猶不知悔改，意圖為自己不法之所有，而基於竊盜
    之犯意，於100 年4 月19日6 時30分許，在高雄市左營區○
    ○○路與介壽路口，以自備鑰匙打開電門之方式，竊取邱貴
    興所有車號PGU-767 號機車1 台（價值約新臺幣【下同】5,
    000 元），得手後供己交通工具之用，嗣為警循線查獲，並
    扣得機車鑰匙1 支。
三、柯宏璋又意圖為自己不法所有，而基於竊盜之犯意聯絡，於
    100 年5 月7 日23時59分許，夥同陳美雪（另案通緝中），
    在高雄市梓官區○○○路251 巷27號前，由陳美雪在旁等候
    把風，柯宏璋持客觀上可作為兇器使用之活動扳手1 支，撬
    開楊惠君所有，車牌號碼ZJ-5495 號自小貨車之車門（毀損
    部分未據告訴），入內竊取楊惠君所有之音響主機1 台、零
    錢約200 元、國道高速公路回數票8 張，得手後音響主機轉
    賣予舊貨回收車所得及現金供己花用，嗣為警調閱錄影監視
    器發現查獲，並扣得活動扳手1 支。
四、案經高雄市政府警察局岡山分局、鼓山分局報告臺灣高雄地
    方法院檢察署檢察官偵查起訴。
    理  由
一、本件被告柯宏璋所犯係死刑、無期徒刑、最輕本刑為3 年以
    上有期徒刑以外之罪，其於準備程序進行中，就被訴事實為
    有罪之陳述，經告知簡式審判程序之旨，並聽取當事人之意
    見後，本院認無不得或不宜改依簡式審判程序進行之情形，
    爰依刑事訴訟法第273 條之1 第1 項規定，裁定本件進行簡
    式審判程序。又本件卷內之證據資料，依同法第273 條之2
    規定，不受同法第159 條第1 項關於傳聞法則規定之限制，
    依法均有證據能力，合先敘明。
二、上揭事實，業據被告於本院審理中坦承不諱，且經證人陳美
    雪（警一卷第5 至7 頁）、楊惠君（警一卷第8 至10頁）、
    柯順和（警二卷第6 至8 頁）、陳商榮（警二卷第9 至12頁
    ）、邱貴興（警二卷第13至14頁）分別於警詢中證述明確，
    並有高雄市政府警察局岡山分局扣押筆錄及扣押物品目錄表
    （警一卷第11至13頁）、監視錄影翻拍照片9 張（警一卷第
    15至16頁、警二卷第22頁）、現場及扣案物照片16張（警一
    卷第17至20頁、警二卷第22至24頁）、高雄市政府警察局鼓
    山分局扣押筆錄及扣押物品目錄表（警二卷第15至18頁）、
    贓物認領保管單（警二卷第19頁）等證據在卷可稽，足認被
    告前開任意性之自白與事實相符，得作為被告有罪之證據。
    從而，本件事證明確，被告犯行堪以認定，應依法論科。
三、按刑法第321 條第1 項第3 款攜帶兇器加重竊盜罪，係以行
    為人攜帶兇器為其加重條件，此所謂兇器，其種類並無限制
    ，凡客觀上足對人之生命、身體、安全構成威脅，具有危險
    性之兇器均屬之；且祇須行竊時攜帶此種具有危險性之兇器
    為已足，並不以攜帶之初即有行兇之意圖為必要。查本案業
    據被告自承用活動扳手1 支行竊上開犯罪事實三之車輛，該
    扳手材質為鐵製、質地堅硬，且前端尖銳，有扣案活動扳手
    1 支及卷附照片1 張（警卷第18頁）可證，若用以攻擊人體
    ，勢將造成人身之傷害，綜此足認被告所持該扳手客觀上可
    對人之生命、身體、安全構成威脅，具有危險性，要屬刑法
    第321 條第1 項第3 款所定兇器無訛，是被告攜帶客觀上可
    為兇器之活動扳手，進而竊取上開物品，業已該當刑法攜帶
    兇器加重竊盜罪之構成要件甚明。是核被告所為，分別係犯
    刑法第320 條第1 項之竊盜罪，及同法第321 條第1 項第3
    款之攜帶兇器竊盜罪。被告就攜帶兇器竊盜罪部分，與陳美
    雪間有犯意聯絡及行為分擔，應論以共同正犯。被告上開所
    犯2 罪間，犯意各別，行為互殊，應予分論併罰。又被告有
    如事實欄所記載論罪科刑執行完畢之紀錄，有臺灣高等法院
    被告前案紀錄表1 份附卷可考，其於有期徒刑執行完畢後，
    5 年內故意再犯本件有期徒刑以上之2 罪，均為累犯，應各
    依刑法第47條第1 項規定，加重其刑。本院審酌被告正值中
    壯之年，身心無礙，不思努力工作，正當賺取財物，反貪圖
    私利，欲不勞而獲，任意竊取他人財物，絲毫不尊重他人之
    財產權，同時影響社會治安，所為實有不該，應予非難；參
    以被告犯後坦承犯行、所持兇器之種類及數量、未持兇器攻
    擊他人、所竊財物之價值，及其智識程度為高職肄業，從事
    油漆業，每日收入約1,000 元，犯罪動機為當時沒錢且需機
    車代步等一切情狀，分別量處如主文所示之刑，並依刑法第
    51條第5 款規定，定其應執行之刑，以示懲儆。至扣案活動
    扳手、鑰匙各1 支，為被告所有，業據被告自承在卷（院卷
    第38頁），且分別係供被告犯本件之罪所用之物，自應依刑
    法第38條第1 項第2 款規定，均宣告沒收之。
據上論斷，應依刑事訴訟法第273 條之1 第1 項、第284 條之1
、第299 條第1 項前段，刑法第28條、第320 條第1 項、第321
條第1 項第3 款、第47條第1 項、第38條第1 項第2 款、第51條
第5 款、第9款，刑法施行法第1條之1 ，判決如主文。
本案經檢察官王清海到庭執行職務。
中    華    民    國    100    年    10    月    3    日
                  刑事第十庭    法  官   林裕凱
以上正本證明與原本無異。
如不服本判決應於收受判決後10日內向本院提出上訴書狀，並應
敘述具體理由。其未敘述上訴理由者，應於上訴期間屆滿後20日
內向本院補提理由書(均須按他造當事人之人數附繕本)「切勿逕
送上級法院」。
中    華    民    國    100    年    10    月    3    日
                                 書記官  黃振祐
附錄所犯法條
中華民國刑法第320條
（普通竊盜罪、竊佔罪）
意圖為自己或第三人不法之所有，而竊取他人之動產者，為竊盜
罪，處5  年以下有期徒刑、拘役或 5 百元以下罰金。
意圖為自己或第三人不法之利益，而竊佔他人之不動產者，依前
項之規定處斷。
前二項之未遂犯罰之。
中華民國刑法第321條
（加重竊盜罪）
犯竊盜罪而有下列情形之一者，處 6 月以上、5 年以下有期徒
刑，得併科新臺幣 10 萬元以下罰金：
一、侵入住宅或有人居住之建築物、船艦或隱匿其內而犯之者。
二、毀越門扇、牆垣或其他安全設備而犯之者。
三、攜帶兇器而犯之者。
四、結夥三人以上而犯之者。
五、乘火災、水災或其他災害之際而犯之者。
六、在車站、埠頭、航空站或其他供水、陸、空公眾運輸之舟、
    車、航空機內而犯之者。
前項之未遂犯罰之。